臺灣臺北地方法院刑事裁定　　　　　　　100年度聲字第579號
聲　請　人　臺灣臺北地方法院檢察署檢察官
受　刑　人　賴家威
上列聲請人因受刑人竊盜案件（97年度易字第579號），於判決
確定後發覺為累犯，聲請更定其刑（100年度執聲字第321號），
本院裁定如下：
    主  文
聲請駁回。
    理  由
一、按受徒刑之執行完畢，或一部之執行而赦免後，五年以內故
    意再犯有期徒刑以上之罪者，為累犯，加重本刑至二分之一
    ；又按裁判確定後，發覺為累犯者，依前條之規定更定其刑
    。但刑之執行完畢或赦免後發覺者，不在此限，刑法第47條
    第1項、第48條固分別定有明文。然此所稱更定其刑，必其
    累犯之發覺，係在裁判確定之後，始足當之；茍於裁判確定
    之前，已經發覺有累犯之情事者，即無適用之餘地。又被告
    之前科資料，與認定被告是否屬於累犯，及應否依累犯之規
    定加重其刑之待證事實至有關係，自屬事實審法院應於審判
    期日調查之證據。事實審法院於審理時，如依卷內證據及訴
    訟資料足以發覺被告有累犯之事實，自應加以調查，及於判
    決內論以累犯並依法加重其刑；倘已依卷內證據及訴訟資料
    已足以發覺為累犯，而於審判期日就該累犯之事實漏未調查
    審酌，並於判決時漏論累犯並加重其刑，因非於裁判確定後
    發覺為累犯者，無從依刑法第47條之規定更定其刑（最高法
    院91年度台非字第24號、94年度台非字第286號、96年度台
    非字第74號判決意旨併同參照）。
二、聲請意旨略以：受刑人即被告賴家威於民國90年間因違反毒
    品危害防制條例案件，經臺灣板橋地方法院以90年度板簡字
    第1143號判決判處有期徒刑6月，於90年10月18日確定；復
    因竊盜案件，經臺灣高等法院於91年6月28日以91年度上易
    字第215號判決判處有期徒刑2年確定；再因脫逃案件，經臺
    灣板橋地方法院於92年6月2日以91年度訴字第466號判決判
    處有期徒刑4月確定。上開案件經臺灣板橋地方法院以92年
    度聲字第1758號裁定定應執行刑為有期徒刑2年8月，於91年
    12 月5日入監；又因竊盜案件，經臺灣板橋地方法院以92年
    度板簡字第215號判決判處有期徒刑4月，經上訴後，經同院
    以92年度簡上字第132號判決撤銷改判為有期徒刑1年，於92
    年12月29日確定，並與前開案件接續執行，嗣於94年7月21
    日縮短刑期假釋出監並付保護管束，於94年12月14日保護管
    束期滿，假釋未經撤銷，其未執行之刑，以已執行論，視為
    執行完畢。另於95年間因施用毒品案件，經臺灣板橋地方法
    院以95年度簡字第1353號判決判處有期徒刑6月確定，於96
    年10月8日易科罰金執行完畢。嗣受刑人於96年11月25日又
    犯竊盜罪，經本院以97年度易字第579號判決判處有期徒刑
    10月確定，核受刑人再犯罪情形與前揭累犯之要件相符，且
    於裁判確定後始發覺，爰依法聲請更定其刑。
三、經查，受刑人於90年間因違反毒品危害防制條例案件，經臺
    灣板橋地方法院以90年度板簡字第1143號判決判處有期徒刑
    6月，於90年10月18日確定；復因竊盜案件，經臺灣高等法
    院於91年6月28日以91年度上易字第215號判決判處有期徒刑
    2年確定；再因脫逃案件，經臺灣板橋地方法院於92年6月2
    日以91年度訴字第466號判決判處有期徒刑4月確定。上開案
    件經臺灣板橋地方法院以92年度聲字第1758號裁定定應執行
    刑為有期徒刑2年8月，於91年12月5日入監；又因竊盜案件
    ，經臺灣板橋地方法院以92年度板簡字第215號判決判處有
    期徒刑4月，經上訴後，經同院以92年度簡上字第132號判決
    撤銷改判為有期徒刑1年，於92年12月29日確定，並與前開
    案件接續執行，嗣於94年7月21日縮短刑期假釋出監並付保
    護管束，於94年12月14日保護管束期滿，假釋未經撤銷，其
    未執行之刑，以已執行論，視為執行完畢。另於95年間因施
    用毒品案件，經臺灣板橋地方法院以95年度簡字第1353號判
    決判處有期徒刑6月確定，於96年10月8日易科罰金執行完畢
    。嗣受刑人又於前案執行完畢後5年內，於96年11月25日再
    犯本案有期徒刑以上之竊盜案件，經本院於97年9月12日以
    97年度易字第579號判決判處有期徒刑3月確定各情，有本院
    97年度易字第579號刑事判決、臺灣高等法院被告前案紀錄
    表各1份在卷可稽。然觀之本院97年度易字第579號卷所附之
    臺灣高等法院被告前案紀錄表，已明確登載前揭論罪科刑及
    刑之執行紀錄，此與參照最高法院92年度台非字第149號、
    91年度台抗字第23號號裁判意旨，乃因被告身分證編號重編
    ，致原審卷內所附之錯誤身分證編號紀錄表無前案判決紀錄
    等原因，致事實審原得依卷內所附被告前科資料或被告已供
    稱前科發覺為累犯，卻於審判時，疏予注意，致實際上並未
    發覺而未依累犯規定論處之情形，顯然不同。本案經核已屬
    裁判確定之前，足資發覺累犯情形，揆諸前揭裁判意旨，即
    難認尚有刑法第48條適用之餘地，聲請人聲請本案累犯更定
    其刑，因於法尚有不合，礙難准許。至究否由原審依職權裁
    定更正或以其他方式救濟，乃屬另一問題，附此敘明。
四、依刑事訴訟法第220條，裁定如主文。
中    華    民    國   100    年    3     月    15    日
                  刑事第十庭  法  官  謝昀璉
上正本證明與原本無異。
如不服本裁定，應於裁定送達後5日內向本院提出抗告狀。
                              書記官  汪郁棨
中    華    民    國   100    年    3     月    16    日